最高法院民事裁定　　　　　　　九十六年度台抗字第六二０號
再抗告人　戊○○
代 理 人　李宜光律師
上列再抗告人因與相對人甲○等間聲請強制執行事件，對於中華
民國九十六年五月三十一日台灣高等法院裁定（九十六年度抗字
第七七六號），提起再抗告，本院裁定如下：
    主  文
再抗告駁回。
再抗告程序費用由再抗告人負擔。
    理  由
按對於抗告法院所為抗告有無理由之裁定再為抗告，僅得以其適
用法規顯有錯誤為理由，並經原法院之許可；此項許可，以原裁
定所涉及之法律見解具有原則上之重要性者為限，此觀破產法第
五條準用民事訴訟法第四百八十六條第四項、第五項之規定自明
。本件原法院以：查相對人於民國九十五年一月十六日以其對於
再抗告人有新台幣（下同）三百零八萬元本息之本票確定裁定為
執行名義，向台灣桃園地方法院（下稱桃園地院）聲請強制執行
再抗告人之財產，並聲請就再抗告人所有之五筆土地查封，桃園
地院即於九十五年一月二十日囑託地政事務所查封，嗣並指定九
十五年九月七日拍賣，該日由第三人乙○○、丙○○、丁○○等
三人以七百二十四萬元拍定，並於九十五年九月十四日繳足價金
，桃園地院因而於九十五年九月二十日核發不動產權利移轉證書
及塗銷查封登記，拍定人乙○○已於同年月二十九日，拍定人丙
○○及丁○○於同年月二十七日領得不動產權利移轉證書之送達
等情，有聲請狀、本票裁定及裁定確定證明書、財產歸屬資料清
單、囑託查封登記函、拍賣公告、拍賣不動產筆錄、投標書、不
動產權利移轉證書及送達證書多件可參。是依強制執行法第九十
八條第一項規定，拍定人乙○○等三人於領得桃園地院所發給不
動產權利移轉證書之日起，取得上開五筆不動產之所有權，拍定
價金已足清償相對人之執行名義所載債權，則本件執行名義之強
制執行程序已於九十五年九月二十九日終結。再抗告人於其後之
九十五年十一月二十日始具狀聲請撤銷前開九十五年九月七日之
拍賣程序，因本件強制執行程序業已終結，根本無從以裁定撤銷
之。桃園地院於九十六年三月二十三日以本件有超額執行為由，
裁定撤銷該院九十五年九月七日拍賣程序，顯有未合云云，爰廢
棄桃園地院撤銷該院九十五年九月七日拍賣程序之裁定。再抗告
意旨以：本件債權人甲○顯已逾其持有本票之債權金額，而有超
額拍賣之情事云云，為其論據。惟查再抗告人所陳上開理由，與
本件聲請撤銷拍賣程序（聲明異議）應在強制執行程序終結前為
之者無涉，原裁定適用法規並無錯誤，自無所涉及之法律見解具
有原則上重要性之情事，再抗告人提起再抗告，不合民事訴訟法
第四百八十六條第四項及第五項之規定而不應許可，其再抗告難
謂合法。
據上論結，本件再抗告為不合法。依強制執行法第三十條之一，
民事訴訟法第四百九十五條之一第二項、第四百八十一條、第四
百四十四條第一項、第九十五條、第七十八條，裁定如主文。
中　　華　　民　　國　九十六　年　　九　　月　 十三　 日
                      最高法院民事第六庭
                          審判長法官  劉　延　村
                                法官  劉　福　來
                                法官  許　澍　林
                                法官  黃　秀　得
                                法官  李　寶　堂
      本件正本證明與原本無異
                                      書  記  官
中　　華　　民　　國　九十六　年　　九　　月　二十七　日
                                                Ａ
